臺灣板橋地方法院刑事判決　　　　　　　94年度易緝字第24號
聲　請　人　臺灣板橋地方法院檢察署檢察官
被　　　告　乙○○
上列被告因恐嚇取財等案件，經檢察官聲請以簡易判決處刑（93
年度偵字第7332號、第8280號）及移送併辦（臺灣士林地方法院
檢察署93年度偵字第6440號），本院認不得以簡易判決處刑，改
用通常程序審判，經被告自白犯罪，合議庭裁定由受命法官獨任
以簡式審判程序審理，判決如下：
    主  文
乙○○共同連續結夥三人以上、攜帶兇器竊盜，處有期徒刑捌月
。扣案之鑰匙貳支，均沒收之。
    事  實
一、乙○○與高岡盟（前經本院以93年度易字第970 號判刑確定
    ）、陳君豪（另案偵辦中）及真實姓名年籍不詳綽號「小龜
    頭」之成年男子共4 人，共同基於意圖為自己不法所有之犯
    意聯絡，於民國93年4 月17日下午3 時許，共同前往臺北縣
    五股鄉○○路○ 段161 之9 號旁，由陳君豪及「小龜頭」分
    持金屬材質、客觀上可供兇器使用之十字起子、一字起子及
    鐵撬各1 把（未據扣案）下手行竊，高岡盟及乙○○則在旁
    把風，以此手法，共同竊取張雯正所有、車牌號碼U4-7760
    號之自用小客車，得手後供高岡盟及乙○○代步使用。嗣經
    警在臺北縣八里鄉○○路69號前發現上開贓車，在旁埋伏，
    於同年月21日1 時30分許查獲乙○○後，循線查悉上情。
二、乙○○承前竊盜之概括犯意，且與高岡盟、潘建龍（另行審
    結）共同基於意圖為自己不法所有之概括犯意聯絡，先於93
    年5 月1 日凌晨5 時許，在臺北縣板橋市○○路○ 段221 巷
    6 號前，由潘建龍事先蒐尋行竊目標後，通知高岡盟及乙○
    ○前往現場，由高岡盟持金屬材質、客觀上可供兇器使用之
    一字起子1 把（未據扣案），及其所有之鑰匙2 支下手行竊
    ，乙○○則在旁把風，以此手法，共同竊取甲○○所有、車
    牌號碼9A-2027 號之自用小客車，得手後將上開竊得贓車先
    行藏匿在臺北市○○○路○ 段高架橋下之停車場，擬俟機販
    售圖利；復於同年月6 日凌晨3 時30分許，在臺北縣新店市
    ○○路○ 段359 巷附近，以上開同一手法，共同竊取丙○○
    所有、車牌號碼M3-6653 號之自用小客車（內有行車執照1
    件、衣服2 件、收據2 張、皮鞋1 雙、汽車亮光蠟1 瓶等物
    ），得手後高岡盟將上開贓車留為自己代步使用。嗣因潘建
    龍單獨起意，在高岡盟、乙○○不知情之下，以電話向上開
    車牌號碼M3-6653 號贓車之失主丙○○恐嚇取財，並於93年
    5 月6 日下午3 時許，前往臺北縣板橋市○○路與光正街口
    取款時，為埋伏警員當場查獲，循線於同日下午6 時30分許
    ，在臺北縣板橋市○○街1 號2 樓查獲高岡盟及乙○○，並
    扣得高岡盟所有、供其實施上開竊盜犯行所用之鑰匙2 支等
    物。
三、案經臺北縣政府警察局新店分局報請臺灣板橋地方法院檢察
    署檢察官偵查終結後聲請以簡易判決處刑，及臺北縣政府警
    察局蘆洲分局報請臺灣士林地方法院檢察署檢察官移送併辦
    。本院改用通常程序審判，於準備程序進行中，被告就被訴
    事實為有罪之陳述，經告知簡式審判程序之旨，並聽取當事
    人意見後，合議庭裁定由受命法官獨任以簡式審判程序審理
    。
    理  由
一、上揭事實，已據被告乙○○於本院審理時坦承不諱，核與告
    訴人甲○○（見偵字第8280號卷第21頁、22頁）、張雯正（
    見偵字第6440號卷第27頁、86頁），及被害人丙○○（見偵
    字第8280號卷第24頁）於警詢或偵訊時所指訴之失竊情節相
    符，且有同案被告高岡盟（同上偵卷第13頁至17頁、69頁背
    面、70頁、119 頁、120 頁，本院93年度易字第970 號卷第
    54頁、55頁）、潘建龍（同上偵卷第7 頁至10頁、71頁，本
    院94年度易緝字第26號卷第56頁）迭於警詢、偵訊及本院另
    案審理時之供述，及證人劉燕樺於偵訊時之證述（見偵字第
    6440號卷第87頁至90頁）可資為佐，並有鑰匙2 支扣案可證
    ，此外復有贓物認領保管單2 紙、車輛尋獲電腦輸入單2 紙
    、查詢車輛認可資料2 紙、照片15幀（以上附於偵字第8280
    號卷第25頁、26頁、33頁至44頁）、贓物認領保管單1 紙、
    車輛失竊、尋獲電腦輸入單、查詢車輛認可資料各1 紙、照
    片3 幀（以上附於偵字第6440號卷第34頁、37頁、39頁、42
    頁、43頁、47頁）附卷可稽，足認被告之自白確與事實相符
    。綜上，本案事證明確，被告犯行足堪認定，應依法論科。
二、查事實欄第一項所示之竊行，係被告乙○○夥同共犯高岡盟
    、陳君豪及真實姓名年籍不詳綽號「小龜頭」之成年男子共
    4 人到場實施，當時由陳君豪及「小龜頭」持用之十字起子
    、一字起子及鐵撬各1 把（未據扣案），均係金屬材質；又
    被告乙○○夥同共犯高岡盟到場實施事實欄第二項所示之竊
    行，當時由高岡盟持用之一字起子1 把（未據扣案），亦屬
    金屬材質，此據被告及共犯高岡盟供承無訛，徵諸被害人指
    述贓車門鎖被破壞之情形，堪認所攜帶之上開行竊工具，持
    以揮刺、擊打，顯足以傷害人之生命、身體，具客觀上之危
    險性，自屬兇器無疑。是核被告所為，係犯刑法第321 條第
    1 項第3 款、第4 款之結夥3 人以上、攜帶兇器加重竊盜罪
    （事實欄第一項部分），及第321 條第1 項第3 款之攜帶兇
    器加重竊盜罪（事實欄第二項部分）。就事實欄第一項所示
    犯行，被告與高岡盟、陳君豪及「小龜頭」間；就事實欄第
    二項所示犯行，被告與高岡盟、潘建龍間，分別有犯意聯絡
    及行為分擔，均為共同正犯。又被告夥同高岡盟到場實施事
    實欄第二項所示之竊盜行為時，有攜帶使用客觀上可供兇器
    使用之一字起子1 把，俱如前述，此部分應係犯刑法第321
    條第1 項第3 款之攜帶兇器加重竊盜罪，檢察官聲請簡易判
    決處刑意旨，認被告該部分所為係犯刑法第320 條第1 項之
    普通竊盜罪，洵有未洽，惟其社會基礎事實既然相同，爰於
    審理時經踐行告知程序後變更起訴之法條。被告先後實施多
    次竊盜犯行，時間緊接，所犯為基本構成要件相同之罪，顯
    係基於概括犯意反覆為之，為連續犯，應依刑法第56條規定
    ，論以情節最重之刑法第321 條第1 項第3 款、第4 款之結
    夥3 人以上、攜帶兇器加重竊盜一罪，並加重其刑。而事實
    欄第一項所示之犯行部分，雖未據檢察官提起公訴，惟其與
    聲請簡易判決處刑（與提起公訴有同一效力）並經本院判決
    有罪之事實欄第二項部分，既有連續犯之裁判上一罪關係，
    本院自應併予審理，附此敘明。爰審酌被告四肢健全，不思
    努力進取，竟反覆實施竊盜犯行，兼衡其智識程度、犯罪之
    動機、目的、手段、均係擔任把分工作、行竊之次數、所竊
    財物之財值、對被害人所生損害，及犯罪後之態度等一切情
    狀，量處如主文所示之刑，以示懲儆。扣案之鑰匙2 支，均
    係共同正犯高岡盟所有，供渠等實施本件竊盜所用，此據高
    岡盟及被告供承在卷，爰依刑法第38 條 第1 項第2 款均宣
    告沒收之。至被告及共犯等人持以行竊之十字起子、一字起
    子、鐵撬等物，未據扣案，被告陳稱均經丟棄，復無證據堪
    認目前尚仍存在，爰不諭知沒收。
三、臺灣士林地方法院檢察署檢察官93年度偵字第6440號移送併
    辦意旨略以：被告乙○○夥同陳君豪、高岡盟、少年劉燕樺
    共同意圖為自己不法所有，於93年4 月18日，在臺北縣五股
    鄉○○路○ 段223 號前，持不詳工具竊取林家儒所有車號
    2K-3163 號自用小客車得手，因認被告乙○○此部分尚涉有
    刑法第321 條第1 項第3 款、第4 款之加重竊盜罪嫌，且與
    本件檢察官聲請簡易判決處刑部分有連續犯之裁判上一罪關
    係，乃簽移本院併案審理等語。訊據被告乙○○否認有參與
    檢察官所指之上開竊行，辯稱：警察查獲當天，陳君豪駕駛
    車號2K-3163 號自用小客車前來接伊，說要去載陳君豪之女
    友劉燕樺，該車由陳君豪開過來，應是陳君豪1 人去偷的等
    語（見本院卷第13頁）。經查：被告上開辯詞，核與共犯高
    岡盟之供述相符，而高岡盟於本院另案審理時，對於檢察官
    聲請簡易判決處刑及移送併辦之其他5 件汽車竊案均坦承不
    諱，倘亦有參與上開竊盜犯行，有無必要單就該件犯行加以
    爭執，已不能無疑。參以證人劉燕樺於檢察官偵訊時具結所
    證：「（問：93年4 月18日林家儒的車子是何人偷的？）陳
    君豪偷的。（問：如何知道是陳君豪偷的？）我在上班，陳
    君豪就開車來找我。．．．（問：林家儒的車被偷到後，是
    何人在使用？）我只有看過陳君豪開，其他的我不曉得」（
    見偵字第6440號卷第88頁、89頁）等語，亦與被告上開所辯
    相合，足認上開辯詞尚非全然無足採信。而檢察官移送併辦
    案卷所附之告訴人林家儒於警詢及偵訊時之指證、贓物認領
    保管單、車輛失竊電腦輸入單、查詢車輛認可資料及照片等
    ，均僅能證明告訴人林家儒所有車號2K-3163 號自用小客車
    曾經遭人竊取之事實，惟被告究竟有無參與竊取，顯不足憑
    以證明，尚難據為不利於被告之認定基礎。綜上，被告有無
    參與實施上開竊盜犯行，未達排除一切合理懷疑之有罪確定
    心證，此外復查無其他確切證據足認被告確有另犯上開竊行
    ，此部分不能證明被告犯罪。該部分未經提起公訴，應移由
    檢察官另為適法之處理。
據上論斷，應依刑事訴訟法第452 條、第273 條之1 第1 項、第
299 條第1 項前段、第300 條，刑法第28條、第56條、第321 條
第1項 第3 款、第4 款、第38條第1 項第2 款，判決如主文。
本案經檢察官李吉祥到庭執行職務。
中　　華　　民　　國　　94　　年　　3 　　月　　16　　日
                  刑事第十九庭  法　官　朱嘉川
以上正本證明與原本無異
如不服本判決應於送達後10日內向本院提出上訴狀
中　　華　　民　　國　　94　　年　　3 　　月　　16　　日
                                書記官　林志憲
附錄本案論罪科刑法條全文：
中華民國刑法第321條：
犯竊盜罪而有左列情形之一者，處6 月以上、5 年以下有期徒刑
：
一  於夜間侵入住宅或有人居住之建築物、船艦或隱匿其內而犯之
    者。
二  毀越門扇、牆垣或其他安全設備而犯之者。
三  攜帶兇器而犯之者。
四  結夥3 人以上而犯之者。
五  乘火災、水災或其他災害之際而犯之者。
六  在車站或埠頭而犯之者。
前項之未遂犯罰之。
